【裁判字號】    98,訴,672
【裁判日期】    980424
【裁判案由】    違反毒品危害防制條例
【裁判全文】
臺灣彰化地方法院刑事判決               98年度訴字第672號
公  訴  人  臺灣彰化地方法院檢察署檢察官
被      告  甲○○
上列被告因違反毒品危害防制條例案件，經檢察官提起公訴（98
年度毒偵字第504號），本院逕以簡式審判程序判決如下：
    主  文
甲○○施用第一級毒品，累犯，處有期徒刑柒月。
    犯罪事實
一、甲○○曾因違反肅清煙毒條例及麻醉藥品管理條例案件，於
    民國82年4 月30日經本院以82年度訴字第6 號判決判處有期
    徒刑3 年、2 月，定應執行刑為有期徒刑3 年1 月確定；及
    於83年2 月17日經本院以82年度訴字第1484號判決判處有期
    徒刑3 年3 月、4 月，定應執行刑為有期徒刑3 年4 月確定
    。前開二罪接續執行，於82年8 月24日入監執行，於84年11
    月18日縮短刑期假釋出監。復於假釋期間違反肅清煙毒條例
    等案件，於86年10月24日經本院以86年度訴字第921 號判決
    判處有期徒刑3 年1 月、4 月，定應執行刑為有期徒刑3 年
    2 月，於87年4 月22日經臺灣高等法院臺中分院以87年度上
    訴字第740 號判決上訴駁回而告確定，並與前開假釋經撤銷
    應執行殘刑有期徒刑4 年1 月3 日接續執行，於87年8 月28
    日入監執行，又於91年4 月12日二度假釋付保護管束，復經
    撤銷假釋，於93年4 月15日再度入監執行，於96年7 月5 日
    縮刑期滿執行完畢。其前因施用毒品案件，經本院以92年度
    毒聲字第1166號裁定送勒戒處所觀察、勒戒後，認無繼續施
    用毒品之傾向，於93年10月7 日執行完畢釋放，並由臺灣臺
    中地方法院檢察署檢察官以93年度毒偵字第2513號為不起訴
    處分確定。詎其仍不知悔改，於前揭觀察、勒戒執行完畢釋
    放後5 年內，又基於施用第一級毒品海洛因之犯意，於98年
    1 月17日中午12時許，在其彰化縣員林鎮○○里○○○街42
    巷5 號住處，以將海洛因羼入香煙中點火燃燒吸食煙氣之方
    式，非法施用第一級毒品海洛因1 次。嗣於98年1 月20日上
    午10時50分許，經警持本院核發之搜索票及臺灣彰化地方法
    院檢察署檢察官核發之強制到場採尿許可書在上址查獲，經
    警採尿送驗，結果呈嗎啡、可待因陽性反應而查獲上情。
二、案經彰化縣警察局員林分局報告臺灣彰化地方法院檢察署檢
    察官偵查起訴。
    理  由
一、被告甲○○於本院準備程序中，就上揭犯罪事實均為有罪之
    陳述，且所犯係死刑、無期徒刑、最輕本刑為3 年以上有期
    徒刑以外之罪，經本院合議庭依刑事訴訟法第273 條之1 第
    1 項之規定，裁定由受命法官1 人獨任進行簡式審判程序，
    先予敘明。
二、上開犯罪事實，迭據被告甲○○於警偵訊及本院審理時坦承
    不諱（詳偵查卷宗第5 、21頁及本院98年4 月23日審理筆錄
    ），且被告於98年1 月20日上午10時50分許，經警採集其尿
    液，經送檢驗結果，呈嗎啡及可待因陽性反應，有彰化縣警
    察局員林分局委託檢驗尿液代號與真實姓名對照認證單及詮
    昕科技股份有限公司濫用藥物尿液檢驗報告各1 紙附卷可稽
    （詳偵查卷宗第12、13頁），此外，復有本院核發之搜索票
    在卷可稽（詳偵查卷宗第7 頁），足認被告上開自白與事實
    相符。本件事證明確，被告施用第一級毒品海洛因之犯行，
    堪以採信。
三、又按犯毒品危害防制條例第10條施用第1 、2 級毒品之罪者
    ，檢察官應先聲請法院裁定將被告令送勒戒處所觀察、勒戒
    ，經觀察、勒戒後，認無繼續施用毒品傾向者，應即釋放，
    並為不起訴之處分或不付審理之裁定；認有繼續施用毒品傾
    向者，應由檢察官聲請法院裁定令入戒治處所施以強制戒治
    ，且經觀察、勒戒或強制戒治執行完畢釋放後，5 年內再犯
    第10條之罪，檢察官應依一般刑事訴訟程式予以起訴論罪科
    刑，此觀諸毒品危害防制條例第20條第1 項、第2 項、第23
    條第2 項前段規定自明。經查，被告前因施用毒品案件，經
    本院以92年度毒聲字第1166號裁定送勒戒處所觀察、勒戒後
    ，認無繼續施用毒品之傾向，於93年10月7 日執行完畢釋放
    ，並由臺灣臺中地方法院檢察署檢察官以93年度毒偵字第25
    13號為不起訴處分確定，此有臺灣高等法院被告前案紀錄表
    存卷可參，其於前開觀察、勒戒執行完畢釋放後5 年內，再
    犯本件毒品危害防制條例第10條之罪，事證明確，被告犯行
    洵堪認定，應依法論科。
四、再按海洛因為毒品危害防制條例第2 條第2 項第1 款所規定
    之第一級毒品，被告施用海洛因之行為，核係犯毒品危害防
    制條例第10條第1 項施用第一級毒品罪。被告為供施用而持
    有該毒品之低度行為，應為施用之高度行為所吸收，不另論
    罪。第查，被告曾因違反肅清煙毒條例及麻醉藥品管理條例
    案件，於82年4 月30日經本院以82年度訴字第6 號判決判處
    有期徒刑3 年、2 月，定應執行刑為有期徒刑3 年1 月確定
    ；及於83年2 月17日經本院以82年度訴字第1484號判決判處
    有期徒刑3 年3 月、4 月，定應執行刑為有期徒刑3 年4 月
    確定。前開二罪接續執行，於82年8 月24日入監執行，於84
    年11月18日縮短刑期假釋出監。復於假釋期間違反肅清煙毒
    條例等案件，於86年10月24日經本院以86年度訴字第921 號
    判決判處有期徒刑3 年1 月、4 月，定應執行刑為有期徒刑
    3 年2 月，於87年4 月22日經臺灣高等法院臺中分院以87年
    度上訴字第740 號判決上訴駁回而告確定，並與前開假釋經
    撤銷應執行殘刑有期徒刑4 年1 月3 日接續執行，於87年8
    月28日入監執行，又於91年4 月12日二度假釋付保護管束，
    復經撤銷假釋，於93年4 月15日再度入監執行，96年7 月5
    日縮刑期滿執行完畢等情，有臺灣高等法院被告前案紀錄表
    1 紙在卷可按，被告於受有期徒刑執行完畢後5 年內又故意
    再犯本案之罪，為累犯，應依刑法第47條第1 項規定，加重
    其刑。爰審酌被告曾因施用毒品經送觀察、勒戒，仍未知警
    惕，再犯本案之罪，足見其雖經觀察、勒戒治療程序，仍未
    徹底戒除惡習遠離毒害，顯未能善體國家設置觀察、勒戒機
    構，協助毒品施用者戒除毒害之良法美意，惟念及施用毒品
    本質上係戕害自身健康之行為，尚未嚴重破壞社會秩序或侵
    害他人權益，暨其犯罪之動機、目的、所生危害及犯罪後坦
    承犯行，犯後態度良好等一切情狀，量處如主文所示之刑，
    以示懲儆。
據上論斷，應依刑事訴訟法第273 條之1 第1 項、第299 條第1
項前段，毒品危害防制條例第10條第1 項，刑法第11條前段、第
47條第1 項，判決如主文。
本案經檢察官蔡明達到庭執行職務。
中    華    民    國    98    年    4     月    24    日
                  刑事第四庭  法  官 游秀雯
以上正本證明與原本無異。
如不服本判決應於收受判決後10日內向本院提出上訴書狀，並應
敘述具體理由。其未敘述上訴理由者，應於上訴期間屆滿後20日
內向本院補提理由書 (均須按他造當事人之人數附繕本)「 切勿
逕送上級法院」。
中    華    民    國    98    年    4     月    24    日
                              書記官  謝志鑫
附錄本案論罪科刑法條全文：
毒品危害防制條例第10條
施用第一級毒品者，處 6 月以上 5 年以下有期徒刑。
施用第二級毒品者，處 3 年以下有期徒刑。


司法院資訊處製作；財團法人民間司法改革基金會備份。
